【裁判字號】    90,毒抗,279
【裁判日期】    900822
【裁判案由】    觀察、勒戒
【裁判全文】
臺灣高等法院臺南分院刑事裁定                                        行股
    抗  告  人
    即  被  告  甲  ○  ○
右列抗告人因違反毒品危害防制條例案件，不服臺灣嘉義地方法院中華民國九十年七
月十二日應送觀察勒戒之裁定（九十年度毒聲字第六七六號），提起抗告，本院裁定
如左：
    主      文
抗告駁回。
    理      由
一、檢察官以抗告人即被告甲○○，於民國九十年五月三十日下午十一時三十分許，
    為警採尿起回溯九十六小時內某時，在不詳地點，施用第二級毒品安非他命之事
    實，雖為被告所矢口否認，然查被告於案發時經警所採集之尿液，送請彰化縣衛
    生局檢驗結果，確呈第二級毒品甲基安非他命陽性反應，既有該局所出具之煙毒
    尿液檢驗成績書乙紙附卷足稽，被告所辯顯不足採信，其施用毒品犯行已臻明確
    ，爰依毒品危害防制條例第二十條第一項，及觀察勒戒處分執行條例第三條第一
    項規定，聲請裁定將被告送勒戒處所觀察、勒戒。
二、經查被告於案發時經警所採集之尿液，送請彰化縣衛生局檢驗結果，確呈第二級
    毒品甲基安非他命陽性反應，既有該局所出具之煙毒尿液檢驗單乙紙存卷為憑，
    顯見其有於上開時地施用第二級毒品之犯行無訛，原審為此認檢察官之聲請與法
    要無不合，爰依毒品危害防制條例第二十條第一項，觀察勒戒處分執行條例第三
    條第一項規定，將其裁定應送勒戒處所觀察、勒戒之處分，經核並無不合。
三、被告抗告意旨略以：其確無施用安非他命，要難僅單憑尿液檢驗單即令其入罪，
    且尿液呈毒品陽性反應，亦非單獨係因施用安非他命所致，如因病服用含有安非
    他命成分之藥品，亦可能於尿液中呈陽性反應，其因於被採尿前一、二日生病，
    曾至醫院診治，並至藥房購買成藥服用，容係因服用該藥物致其尿液呈毒品反應
    ，況警方持尿液送驗時亦可能弄錯，原裁定對此未予調查，為此提起本件抗告云
    云。
四、然按甲基安非他命經投與人體後，約百分之七十於二十四小時內自尿液中排出，
    約百分之九十於九十六小時內自尿液中排出，其吸食時間距採集時間最長不會超
    過四日，已據行政院衛生署藥物食品檢驗局於八十一年二月八日以（八一）藥檢
    壹字第一一五六號函敘明白。且安非他命既經政府公告列入第二級毒品管理，縱
    被告所辯確有生病服用成藥之事實，然該成藥既經衛生署核准製造出售，應有標
    示其成份，又安非他命既不得作為醫療之用，亦應無安非他命之成份，是所辯服
    用之成藥內含有安非他命，顯非事實；況被告在抗告狀既自陳抗告所提出之成藥
    ，係其事後請醫院及藥房依原處方所再取得，顯亦非原案發前所服用之藥物，亦
    不足為其有利之證明。另警方採取被告於案發時之尿液係依法取得，既有被告之
    調查筆錄、及被告之尿液代號與真實姓名對照表存卷可佐，當亦非被告所得任稱
    有弄錯之情事。綜上被告確有於上開時地施用安非他命之事實至明，其空言以上
    開片面理由，指摘原裁定不當，為無理由，應予駁回。
五、據上論斷，應依刑事訴訟法第四百十二條，裁定如主文。
中      華      民      國    九十      年      八      月    二十二    日
                                  臺灣高等法院臺南分院刑事第二庭
                                      審判長法官  游明仁
                                            法官  陳清溪
                                            法官  林永茂
右正本證明與原本無異。
不得再抗告。
                                      法院書記官  劉岳文
中      華      民      國    九十      年      八      月    二十二    日


司法院資訊處製作；財團法人民間司法改革基金會備份。
